# 请教陈版，关于拆迁补偿的问题

提问人：gpqg 时间：2020-11-10 15:47:33
陈版，A公司与开发商拆迁签订拆迁协议，拆迁协议约定到时补偿的是等面积的房产，这部分房产在A公司没拿到之前怎么入账。
谢谢陈版！

回答人：chenyiwei
A公司在将现有房屋及土地使用权的控制权转移给对方（政府拆迁部门或开发商）时，按现有房屋及土地使用权的账面价值转为其他非流动资产；后续若干年后取得新房时，按照现有房屋及土地使用权于当初丧失控制权时（或签订拆迁协议时）的公允价值加上取得新房支付的其他税费，作为新房入账价值，并确认旧房和原有土地使用权的处置损益。

提问人：gpqg 时间：2020-11-23 08:05:13
陈版，对于已经拆迁的房屋、土地，此时已经没有了，那如何去确认当时（签订拆迁协议时）的公允价值呢？

回答人：chenyiwei
根据当时的评估报告、协议谈判情况等。